【裁判字號】    97,台抗,180
【裁判日期】    970320
【裁判案由】    宣告破產
【裁判全文】
最高法院民事裁定              九十七年度台抗字第一八○號
抗  告  人  甲○○
上列抗告人因聲請宣告破產事件，對於中華民國九十七年一月三
十一日台灣高等法院高雄分院裁定（九十六年度破抗字第一○四
號），提起抗告，本院裁定如下：
    主  文
抗告駁回。
抗告程序費用由抗告人負擔。
    理  由
本件原法院以：按對於抗告法院之裁定再為抗告，僅得以其適用
法規顯有錯誤為理由，並經原法院之許可者為限，民事訴訟法第
四百八十六條第四項定有明文；而所謂適用法規顯有錯誤，係指
裁判違背法規或現存判例解釋者，或法院所為之裁定，就其取捨
證據所確定之事實適用法規顯有錯誤而言；至法院認定事實錯誤
，或就當事人提出之事實或證據疏於調查或漏未斟酌，僅生調查
證據是否妥適或裁定不備理由之問題，均與適用法規顯有錯誤有
間。又前開所稱原法院之許可，依同法第四百八十六條第五項之
規定，須以原裁定所涉及之法律見解具有原則上之重要性者為限
；所謂法律見解具有原則上之重要性者，係指所涉及之法律問題
意義重大而有加以闡釋之必要者而言。是提起再抗告，除須以原
裁定有前開適用法規顯有錯誤為其理由外，尚須以原裁定所涉及
之法律問題意義重大而有加以闡釋必要，並經原法院之許可，始
得謂其再抗告之提起為合法。本件抗告人之再抗告意旨雖以：伊
剩餘資產僅有現金新台幣（下同）十五萬餘元，仍得構成破產財
團，故伊請求宣告破產應有理由。又法院裁定駁回伊破產之聲請
，與法院歷來所表示之法律見解有重大歧異與相互矛盾之處，故
本件涉及之法律見解具有原則上之重要性，爰依法提起再抗告云
云。惟原法院以抗告人雖有現金十五萬一千四百元之財產，於扣
除破產管理人之報酬及生活費用後，已無任何餘額財產可供清償
破產債權，其自無從依破產程序清理其債務，抗告人之破產聲請
難以准許。至於他法院及本院縱有准予宣告破產之案例，然其他
案例與本件情形並非全然相同，對本案亦無拘束力，自難比附援
引等語，而裁定駁回抗告人之再抗告，於法核無不合，原裁定無
所謂適用法規顯有錯誤可言，遑論有原則上之重要性，依法自不
得許可其再抗告。是原法院認本件再抗告於法不合，予以裁定駁
回，核無不當。抗告論旨，指摘原裁定不當，聲明廢棄，不能認
為有理由。
據上論結，本件抗告為無理由。依破產法第五條，民事訴訟法第
四百九十五條之一第一項、第四百四十九條第一項、第九十五條
、第七十八條，裁定如主文。
中    華    民    國  九十七  年    三    月   二十   日
                      最高法院民事第五庭
                          審判長法官  劉  延  村
                                法官  許  澍  林
                                法官  黃  秀  得
                                法官  李  寶  堂
                                法官  童  有  德
      本件正本證明與原本無異
                                      書  記  官
中    華    民    國  九十七  年    三    月  三十一  日
                                                      K


司法院資訊處製作；財團法人民間司法改革基金會備份。
